【裁判字號】    92,訴,30
【裁判日期】    920210
【裁判案由】    毒品危害防制條例
【裁判全文】
臺灣臺北地方法院刑事判決                            九十二年度訴字第三○號
    公  訴  人  臺灣臺北地方法院檢察署檢察官
    被      告  乙○○  男  十.
    指定辯護人  本院公設辯護人甲○○
右列被告因違反毒品危害防制條例案件，經檢察官提起公訴（九十一年度偵字第七五
七八號），本院判決如左：
    主  文
乙○○持有第二級毒品，處有期徒刑壹年。
扣案含有第二級毒品ＭＤＭＡ、ＭＤＡ成分之藥錠貳仟玖佰貳拾伍顆均沒收銷燬。
    事  實
一、乙○○明知ＭＤＭＡ、ＭＤＡ為毒品危害防制條例公告之第二級毒品，因自己有
    施用上開毒品之習慣，而姓名年籍不詳綽號「小石」之成年男子於民國九十一年
    三月三十日打電話告知有一批含有ＭＤＭＡ、ＭＤＡ成分之藥錠三千顆要便宜以
    每顆新臺幣（下同）二十元之價格出售，乙○○因貪圖便宜而為購入上開藥錠供
    自己施用，竟於同年四月一日下午三時三十分許，前往約定地點即臺北市○○○
    路一二七號前，向該男子以總價六萬元之價格購入含有ＭＤＭＡ、ＭＤＡ成分之
    藥丸三千顆，隨後即攜帶上開藥丸並騎乘車牌號碼ＡＡＹ—六三七號重型機車離
    去，嗣於當日下午三時五十分許，在臺北市○○路○段四八號為警攔下執行交通
    稽查時發現置於機車腳踏處之上開藥丸（共三千顆，驗餘二千九百二十五顆），
    始查獲上情。
二、案經臺北市政府警察局大同分局報請臺灣士林地方法院檢察署檢察官呈請臺灣高
    等法院檢察署檢察長令轉臺灣臺北地方法院檢察署檢察官偵查起訴。
    理  由
一、上開犯罪事實，業據被告乙○○於警詢、偵查及本院審理中坦白承認，扣案之藥
    錠三千顆，經送內政部警政署刑事警察局以呈色試驗、氣相層析質譜儀分析法、
    核磁共振分析法鑑驗，扣案藥錠共分七十五包分裝，每包四十顆，每包經取一顆
    檢驗，均含有第二級毒品ＭＤＭＡ、ＭＤＡ成分，驗餘二千九百二十五顆，此有
    該局鑑驗通知書及附件在卷可參，是被告自白核與事實相符。另雖被告前因本案
    被查獲時經本院裁定送觀察、勒戒，有本院九十一年度毒聲字第一二九三號裁定
    在卷可據，然據被告所稱其最後一次施用毒品係於九十一年三月三十一日，而本
    案查獲被告持有毒品之日為同年四月一日，是尚難認本案被告前施用毒品之行為
    與本案持有毒品之行為有何關連，本件事證業已明確，被告犯行堪以認定。至於
    公訴意旨以被告基於販賣及轉讓第二級毒品之犯意而購入本件扣案藥錠，因認被
    告所為係犯毒品危害防制條例第四條第二項、第八條第二項之販賣及轉讓第二級
    毒品罪，然查：被告於警詢、偵查及本院審理中均堅決否認在購買扣案藥錠時有
    營利之意圖或轉讓毒品與他人之犯意，並辯稱：伊係因本身有施用毒品，而小石
    又賣得很便宜且不願讓伊小量購買，伊因貪圖便宜所以拿以前打工存下的錢去買
    三千顆的搖頭丸，買的時候並沒有打算將來要賣給別人或轉讓給別人等語，而依
    據檢察官所提出之證據（含被告之供述、扣案藥錠三千顆、扣案藥錠三千顆之鑑
    驗通知書、證物照片二張、機車照片二張及被告持用行動電話之通聯紀錄），實
    難僅憑扣案藥錠數量龐大、被告自稱前曾轉讓毒品與他人及被告於九十一年三月
    間下午至午夜行動電話通話甚多等項即認定被告係基於販賣及轉讓毒品與他人之
    犯意而購入扣案藥錠，而又無證據可證被告於購入扣案藥錠後有何轉讓行為之著
    手，且本院亦查無事證可資佐證，是基於罪疑為輕原則，尚難認被告於購入扣案
    藥錠時有何營利意圖及轉讓毒品與他人之犯意，僅能論以持有犯行，且因持有毒
    品為販賣及轉讓毒品之下位概念，本件應屬起訴事實之限縮，本院仍得就持有犯
    行判決，並無需變更起訴法條。
二、查ＭＤＭＡ、ＭＤＡ，依據毒品危害防制條例第二條第二項第二款之規定，為第
    二級毒品，故核被告乙○○所為，係犯毒品危害防制條例第十一條第二項持有第
    二級毒品罪。爰審酌被告雖於警詢、偵查及本院審理中坦承犯行，犯後態度尚佳
    ，惟被告明知施用毒品危害自己健康甚大，竟因貪圖便宜即一次大量購入三千顆
    之毒品，犯罪動機實有可議之處等情狀，量處如主文所示之刑。扣案含第二級毒
    品ＭＤＭＡ、ＭＤＡ成分之藍色藥錠二千九百二十五顆（原扣案三千顆，驗餘二
    千九百二十五顆），為查獲之毒品，應依毒品危害防制條例第十八條第一項前段
    之規定沒收銷燬。
三、公訴意旨另以：被告基於轉讓第二級毒品與他人之概括犯意，連續轉讓第二級毒
    品與他人，最後一次係於九十一年三月三十一日凌晨一時許，因認被告涉犯毒品
    危害防制條例第八條第二項連續轉讓第二集毒品罪嫌云云。按被告之自白，不得
    罪唯有罪判決之唯一證據，仍應調查其他必要之證據，以察是否與事實相符，刑
    事訴訟法第一百五十六條第二項定有明文。雖被告於警詢、偵查及本院審理中多
    次自白其曾於九十一年三月間連續轉讓第二級毒品與他人等語，然扣案藥錠三千
    顆係被告嗣後之行為，與被告上開所稱連續轉讓毒品行為核屬二不同犯罪事實且
    無關連，而被告行動電話於九十一年三月間之通聯紀錄僅能證明被告於九十一年
    三月間時常撥打行動電話，並無法證明被告有何轉讓毒品與他人之行為，檢察官
    所提證據均無法作為被告自白之補強證據，且本院亦查無其他補強證據，是揆諸
    前開規定，即應為被告無罪之判決，惟因檢察官認此部分與前開本院認定有罪部
    分有連續犯之裁判上一罪關係而提其公訴，是爰就此部分不另為無罪之諭知。
據上論斷，應依刑事訴訟法第二百九十九條第一項前段，毒品危害防制條例第十一條
第二項、第十八條第一項前段，刑法第十一條前段，判決如主文。
本案經檢察官陳弘杰到庭執行職務
中      華      民      國    九十二    年      二      月      十      日
                              臺灣臺北地方法院刑事第一庭
                                  審判長法  官    陳興邦
                                        法  官    劉亭柏
                                        法  官    唐于智
右正本證明與原本無異。
如不服本判決，應於判決送達後十日內向本院提出上訴狀(應抄附繕本)。告訴人
或被害人如對於本判決不服者，應具備理由請求檢察官上訴，其上訴期間之計算
係以檢察官收受判決正本之日期為準。
                                        書記官    陳俐妙
中      華      民      國    九十二    年      二      月      十      日
附錄本案論罪法條
毒品危害防制條例第十一條第二項
持有第二級毒品者，處二年以下有期徒刑、拘役或新臺幣三萬元以下罰金。


司法院資訊處製作；財團法人民間司法改革基金會備份。
